臺灣橋頭地方法院刑事判決　
110年度交易字第101號
公  訴  人  臺灣橋頭地方檢察署檢察官
被      告  李睿宸


選任辯護人  黃見志律師（法扶）
被      告  陳昌盛


上列被告因過失傷害案件，經檢察官提起公訴（110年度偵字第4
845號），本院判決如下：
    主  文
本件公訴均不受理。
    理  由
一、公訴意旨詳如附件起訴書所載。
二、按告訴乃論之罪，告訴人於第一審辯論終結前，得撤回告訴
    ，又其告訴經撤回者，法院應諭知不受理之判決，並得不經
    言詞辯論為之，刑事訴訟法第238條第1項、第303條第3款、
    第307條分別定有明文。本件被告李睿宸、陳昌盛均因過失
    傷害案件，經檢察官提起公訴，認被告李睿宸係犯道路交通
    管理處罰條例第86條第1項、刑法第284條前段之無駕駛執照
    駕車過失傷害罪，被告陳昌盛係犯刑法第284條前段之過失
    傷害罪嫌，上開罪名依刑法第287條之規定須告訴乃論，茲
    據雙方和解成立，告訴人兼被告陳昌盛、李睿宸均於本院第
    一審辯論終結前，具狀聲請撤回告訴，有和解筆錄1份、撤
    回告訴狀2份在卷可參，依前開法條之規定，本件被告李睿
    宸、陳昌盛被訴過失傷害部分，均應諭知不受理，並不經言
    詞辯論為之。
三、據上論斷，應依刑事訴訟法第303條第3款、第307條，判決
    如主文。 
中　　華　　民　　國　　111 　年　　5 　　月　　4 　　日
                  刑事第五庭    法　官  黃逸寧
以上正本證明與原本無異。
如不服本判決，應於判決送達之日起20日內向本院提出上訴書狀。　　　　　　　　　　　　　　　　　　　　　       
中　　華　　民　　國　　111 　年　　5 　　月　　5 　　日
                                書記官  潘維欣
附件：
臺灣橋頭地方檢察署檢察官起訴書
                                     110年度偵字第4845號
　　被　　　告　李睿宸　男　18歲（民國00年00月00日生）
　　　　　　　　　　　　住高雄市○○區○○路○○巷00號
　　　　　　　　　　　　國民身分證統一編號：Z000000000號
　　選任辯護人  黃見志律師（法律扶助基金會指派）
　　被　　　告　陳昌盛　男　46歲（民國00年0月00日生）
　　　　　　　　　　　　住高雄市○○區○○○路000巷00號
　　　　　　　　　　　　國民身分證統一編號：Z000000000號
上列被告因過失傷害案件，已經偵查終結，認應提起公訴，茲將
犯罪事實及證據並所犯法條分敘如下：
　　　　犯罪事實
一、李睿宸明知未考領駕駛執照，仍於民國109年10月27日20時3
    0分許，騎乘車牌號碼000-0000號普通重型機車，自高雄市○
    ○區○○路000號前起駛，欲往西穿越後昌路至對向時，適陳昌
    盛騎乘車牌號碼000-0000號普通重型機車沿後昌路外側快車
    道南往北行駛至此，李睿宸本應注意車輛起駛前，應注意前
    後左右有無障礙或車輛行人，並應讓行進中之車輛行人優先
    通行，且劃有分向限制線之道路，禁止車輛跨越行駛，並不
    得迴轉，陳昌盛則應注意車前狀況，並隨時採取必要之安全
    措施，而依當時天候陰、夜間有照明光線、柏油路面乾燥無
    缺陷、道路無障礙物及視距良好等情，客觀上應無不能注意
    之情事發生，竟均疏未注意及此，李睿宸起駛時未讓行進中
    之車輛先行而貿然起駛，陳昌盛則未注意車前狀況而貿然前
    行，陳昌盛之前車頭因而與李睿宸之左側車身發生碰撞，致
    陳昌盛、李睿宸均人車倒地，造成陳昌盛因而受有頭部外傷
    併右側硬腦膜下出血、蜘蛛膜下腔出血合併延遲性顱內出血
    、後枕骨及左上肢挫傷、枕骨骨折等傷害，李睿宸則受有左
    膝挫傷、擦傷之傷害。
二、案經陳昌盛、李睿宸訴由高雄市政府警察局楠梓分局報告偵
    辦。
　　　　證據並所犯法條
一、證據清單與待證事實：
編號 證 據 名 稱　　　　　 待 證 事 實　　　　　 一 被告李睿宸於警詢及偵查中之供述 被告李睿宸於上開時、地，無照騎乘普通重型機車自路邊起駛，欲跨越分向限制線至對向時，與被告陳昌盛所騎乘之普通重型機車發生車禍之事實 二 被告陳昌盛於警詢及偵查中之供述 被告陳昌盛於上開時、地，騎乘普通重型機車與被告李睿宸所騎乘之普通重型機車發生車禍之事實 三 陳昌盛之國軍高雄總醫院左營分院附設民眾診療服務處診斷證明書及長庚醫療財團法人高雄長庚紀念醫院診斷證明書各1紙 證明告訴人陳昌盛受有犯罪事實欄所載之傷害之事實 四 李睿宸之國軍高雄總醫院左營分院附設民眾診療服務處診斷證明書1紙 證明告訴人李睿宸受有犯罪事實欄所載之傷害之事實 五 道路交通事故現場圖、道路交通事故調查報告表㈠㈡-1、道路交通事故初步分析研判表各1份、道路交通事故談話紀錄表、道路交通事故肇事人自首情形紀錄表各2份、、現場照片17張 車禍發生經過及現場情形 六 公路監理閘閘門證號查詢機車駕駛人資料、高雄市政府警察局舉發違反道路交通管理事件通知單各1紙 被告李睿宸於肇事時，尚未考領駕駛執照之事實 七 機車維修報價單及估價單2份 證明被告李睿宸、陳昌盛發生車禍之事實 八 行車紀錄器影像光碟1片及影像畫面翻拍照片 車禍發生經過情形 
二、核被告李睿宸、陳昌盛所為，均係犯刑法第284條前段過失
    傷害罪嫌。又被告李睿宸無駕駛執照駕車，因而致人受傷，
    請依道路交通管理處罰條例第86條第1項規定，加重其刑。
三、依刑事訴訟法第251條第1項提起公訴。
　　此　致
臺灣橋頭地方法院
中　　華　　民　　國　 110　　年　　9 　　月　　10　　日
                              檢　察　官  靳 隆 坤
本件正本證明與原本無異
中　　華　　民　　國　 110　　年　　9 　　月　　22　　日
                              書  記  官  孫 志 偉
附錄本案所犯法條全文
中華民國刑法第284條
因過失傷害人者，處 1 年以下有期徒刑、拘役或 10 萬元以下
罰金；致重傷者，處 3 年以下有期徒刑、拘役或 30 萬元以下
罰金。